【裁判字號】    88,簡上,142
【裁判日期】    890405
【裁判案由】    妨害名譽
【裁判全文】
臺灣桃園地方法院刑事判決                        八十八年度簡上字第一四二號
    上  訴  人  台灣桃園地方法院檢察署檢察官
    上  訴  人
    即  被  告  丁○○
右列上訴人因被告妨害名譽案件，不服本院桃園簡易庭八十八年度桃簡字第八八一號
，中華民國八十八年八月二十六日第一審簡易判決（聲請簡易處刑案號：八十八年度
偵字第七五三二號），提起上訴，本院合議庭判決如左：
    主      文
原判決撤銷。
丁○○公然侮辱人，處拘役伍拾伍日，如易科罰金以佰元折算壹日。
    事      實
一、丁○○曾於民國八十七年九月十日及同年月十一日，連續二度公然侮辱丙○○之
    妨害名譽犯行，於八十八年四月二十八日經本院判處拘役五十日，嗣於同年八月
    二十日經台灣高等法院駁回其上訴確定。緣八十八年一月十四日下午一時許，丙
    ○○偕同四名友人至桃園縣蘆竹鄉○○路○段一００巷五至七號，丁○○經營之
    「龍纖股份有限公司」外勘查該公司佔用公地之情形。丁○○聞訊前來制止，雙
  方遂起爭執。詎丁○○一時忿起，竟當眾以台語脫口怒斥：「幹妳娘，賺吃查某
    ，要賺怎麼不去外面賺」云云，以此污言穢語公然辱罵丙○○。
二、案經被害人丙○○訴由台灣桃園地方法院檢察官偵查後聲請簡易判決處刑。
    理      由
一、訊據被告即上訴人丁○○，矢口否認前開犯行，辯稱八十八年一月十四日當日其
    根本未碰見告訴人丙○○，更不可能對之出言辱罵云云。但查，右揭事實，業據
    告訴人丙○○於偵查及本院調查、審理時，指訴綦詳，核與證人即事發當日據報
    前去現場處理之警員乙○○於偵查（見偵卷第十七頁）及本院調查時（見本院八
    十九年一月十八日訊問筆錄），證人即當日陪同被告至上址公司勘查之甲○○於
    本院審理時，各所結證之情節相符。次查，警員乙○○據報趕往上址公司處理本
    案紛爭之日期為八十八年一月十四日，此有員警工作記錄簿影本一紙及顯示同一
    日期之現場照片一張在卷可憑，抑且，本案被告警訊筆錄之製作日期亦為八十八
    年一月十四日（時間則為當日下午四時），此有警訊筆錄所載可憑，稽之被告於
    警訊並供明：（丙○○）今天（即一月十四日）又帶四人連同其本人共五人到我
    公司圍牆旁指指點點等語，被告並於該警訊筆錄其簽名之下方自行載明八十八年
    一月十四日之日期。是以綜合上陳，足徵於八十八年一月十四日當日，被告不僅
    曾與告訴人碰面且又口出穢語辱罵告訴人之情，極為灼然。其託言否認並執前詞
    置辯，核屬卸責之詞，不足採信。又查，被告辱罵告訴人之處所為上址公司外，
    屬不特人得任意通行出入之巷道，況當時並有告訴人之四名友人在場，因之，依
    當時情狀，被告之辱罵言詞自屬可使不特定人或特定多數人得共見共聞之，核情
    要屬「公然」無疑。再查，被告曾有如事實欄所載之犯罪科刑情形，有台灣高等
    法院被告全國前案紀錄表、本院八十八年度自字第三七號刑事判決及台灣高等法
    院八十八年度上易字第二七四七號刑事判決各一份存卷足按。其前案及本件所為
    雖均屬公然侮辱且辱罵之對像同係丙○○，第查，前後二案相隔已有四個月之久
    ，時間上顯難謂之緊接，且前案係因丙○○自訴被告涉嫌偽造文書，經法院審理
    後判處被告有期徒刑八月，被告於接獲判決書時頓覺心有未甘始而以張貼啟事之
    方式侮辱劉女，惟本案係因丙○○率人前來勘查被告之公司佔用公地情形，經被
    告制止後雙方發生爭執而起，動機迥然有別，況本案事起突然，非為被告事前所
    得逆料，實難謂其於前案侮辱告訴人之初，對嗣又將再起本案之情，事先已概括
    有所預認而出於一次決意為之，從而本件顯係被告於前案之犯行既遂後，緣於他
    由始另行起意而為之事實甚明，職是，本件與前案間即無連續犯裁判上一罪之關
    係，非屬同一案件，本院自得另就本案審判之，應予敘明。綜述，本件事證已明
    ，被告犯行洵堪認定，應依法論科。
二、核被告所為，係犯刑法第三百零九條第一項之公然侮辱罪。原審對被告論罪科刑
    ，固非無見。惟查，被告已曾因同罪質犯行經判處拘役五十日確定，業見前述，
    本件又另行起意對告訴人公然侮辱，足徵其毫無悛悔自省之心，惡性較重，乃原
    審就本件僅處以拘役三十日，顯屬於輕縱，難謂允當。被告上訴意旨飾詞否認犯
    罪，雖無可採，惟檢察官上訴意旨指摘原審判決量刑過輕，為有理由。自應由本
    院將原判決撤銷改判。爰審酌被告犯罪之動機、目的、手段、所生危害，再三違
    犯同罪，惡性非輕及犯後態度等一切情狀，量處如主文所示之刑，並諭知易科罰
    金之折算標準。
據上論斷，應依刑事訴訟法第四百五十五條之一第三項、第三百六十九條第一項前段
、第三百六十四條、第二百九十九條第一項前段，刑法第三百零九條第一項、第四十
一條，罰金罰鍰提高標準條例第一條前段、第二條，判決如主文。
本案經檢察官張尹敏到庭執行職務。
中      華      民      國    八十九    年      四      月      五      日
                              臺灣桃園地方法院刑事第三庭
                                  審判長法  官  謝順輝
                                        法  官  曾家貽
                                        法  官  蔡榮澤
右正本證明與原本無異。
不得上訴。
                                    書記官   劉德壽
中        華        民        國   八十九   年   四   月    十    日
附論罪科刑依據之法條：
刑法第三百零九條第一項
公然侮辱人者，處拘役或三百元以下罰金。


司法院資訊處製作；財團法人民間司法改革基金會備份。
